最　高　行　政　法　院　裁　定
　　　　　　　　　　　　　94年度裁字第00955號
上　訴　人　南投縣竹山地政事務所
代　表　人　壬○○
被 上訴 人　乙○○
　　　　　　戊○○
　　　　　　丁○○
　　　　　　癸○○○
　　　　　　丙○○
　　　　　　己○○
　　　　　　辛○○
　　　　　　庚○○
　　　　　　甲○○
上列當事人間因地上權登記事件，上訴人對於中華民國92年10月
29日臺中高等行政法院92年度訴字第654號判決，提起上訴，本
院裁定如下：
　　主  文
上訴駁回。
上訴審訴訟費用由上訴人負擔。
　　理  由
一、按對於高等行政法院判決之上訴，非以其違背法令為理由，
    不得為之，行政訴訟法第242條定有明文。是對於高等行政
    法院判決上訴，若未具體說明原判決違背何項法令、不適用
    或如何適用不當之具體情事，即非主張原判決違背法令以為
    上訴理由，其上訴不應准許。
二、本件被上訴人以其就坐落南投縣鹿谷鄉○○○段81地號土地
    ，因時效取得地上權，於92年2月10日向上訴人申請登記，
    ，遭上訴人以業經土地權利人提出異議在案，涉有私權爭執
    為由，駁回其申請。被上訴人不服，提起訴願，仍遭駁回，
    遂提起撤銷訴訟。原判決以上訴人未依時效取得地上權登記
    審查要點第1點及土地登記規則第118條規定，於審查證明文
    件無誤後予以公告，並於知有異議後予以調處，即逕予駁回
    ，與法不合，自有違誤。訴願決定未予糾正，亦有違誤等情
    ，因而將訴願決定及原處分均予撤銷。上訴人不服原判決提
    起上訴，上訴狀僅主張原處分無誤，被上訴人之主張為不可
    採之情由，並未說明原判決違背何項法令、不適用或如何適
    用不當之具體情事，依前揭規定與說明，其上訴為不合法，
    應予駁回。
三、末查上訴人於原審及上訴時，主張本案申請地上權登記前，
    已由台灣南投地方法院南投簡易庭進行確認該地上權存在訴
    訟，發生私權爭執，且該判決結果確認地上權不存在，無須
    進行公告，原處分以涉及私權爭執，駁回登記之申請，與法
    無違等等。核屬實體上之理由，因其上訴不合法，本院無從
    進而論斷。又查原判決係因認為原處分逕以私權爭執為理由
    駁回登記之申請為違誤，始予以撤銷。其適法與否，涉實體
    上理由，本院亦無從論斷。原判決未審究該件民事判決之結
    果，乃因原處分未據以認為本件與時效取得地上權之要件不
    合，作為駁回登記申請之理由。上訴人如重行審查，認為本
    件不合時效取得地上權之要件，依法不應登記，而予以駁回
    ，則為別一事。附予敘明。
四、依行政訴訟法第249條第1項前段、第104條、民事訴訟法第9
    5條、第78條，裁定如主文。
中    華    民    國    94    年    5     月   26     日
                  第一庭審判長法  官　黃　綠　星
                              法  官  陳  秀  美
                              法  官　蔡　進　田
                              法  官　黃　璽　君
                              法  官　廖　宏　明
以  上  正  本  證  明  與  原  本  無  異
中    華    民    國    94    年    5    月    27     日
　　　　　　　　　　　　　　　書記官　邱　彰　德
